【裁判字號】    98,交聲,3012
【裁判日期】    981230
【裁判案由】    聲明異議
【裁判全文】
臺灣高雄地方法院交通事件裁定        98年度交聲字第3012號
原處分機關  高雄市政府交通局
代  表  人  甲○○
異  議  人
即受處分人  乙○○
上列異議人即受處分人因違反道路交通管理處罰條例案件，對於
高雄市政府交通局民國98年10月29日所為之高市交裁字第裁32-B
00000000號裁決聲明異議，本院裁定如下：
    主  文
異議駁回。
    理  由
一、原處分機關略以：異議人即受處分人乙○○（下稱異議人）
    駕駛車牌號碼200-YU號營業一般小客車，於民國98年10月4
    日下午4 時57分許，在高雄市三民區○○○路284 號公車站
    前，違規攬客營運，妨害交通秩序，經警當場掣單舉發，爰
    依道路交通管理處罰條例（下稱道交條例）第38條第1 項及
    第63條第1 項規定，裁處罰鍰新臺幣（下同）1,500 元，並
    記違規點數1 點之處分等情。
二、聲明異議意旨略以：伊當時是因尿急，故將上開營業小客車
    違規停放在公車站前，借用該處之廁所如廁，並無攬客行為
    ，原處分顯有違誤，爰依法聲明異議，請求撤銷原處分等語
    。
三、按受處分人不服公路主管機關所為之處罰，得於接到裁決書
    之翌日起20日內，向管轄地方法院聲明異議，道交條例第87
    條第1 項定有明文。本件原處分機關於98年10月29日以高市
    交裁字第裁32-B00000000號裁決裁處異議人上開處分，異議
    人於同日收受該裁決書後不服，於98年11月4 日具狀向原處
    分機關聲明異議等情，有上開裁決書、送達證書、聲明異議
    狀及其上交通事件裁決中心收文戳章在卷足參（見本院98年
    度交聲字第3012號卷第3 至4 、10至13頁），未逾前開法定
    期間，是本件聲明異議之程序為合法，核先敘明。
四、次按汽車駕駛人，於鐵路、公路車站或其他交通頻繁處所，
    違規攬客營運，妨害交通秩序者，處1,500 元以上3,000 元
    以下罰鍰，道交條例第38條第1 項前段定有明文。另汽車駕
    駛人有道交條例第38條第1 項情形者，除依原條款處罰鍰外
    ，並記違規點數1 點，道交條例第63條第1 項第1 款亦規定
    甚明。經查：
(一)異議人上開違規事實，業據證人即舉發本件之高雄市政府警
    察局三民第一分局長明派出所警員曹俊文於本院審理中到庭
    結證稱：本件違規地點是交通要點，很多計程車會在該處攬
    客，伊的同事尤政強當天在該處執行交通整理勤務，並在該
    處架設攝影機蒐證，看到異議人違規就叫伊過去支援，伊到
    該處時異議人的車就已經停在該處，公車一到站，異議人就
    跑到公車停靠處攬客，伊有親眼看見異議人以手勢攬客的動
    作，伊先拍下照片後，往前告知異議人不得攬客，並且開單
    舉發，伊在取締本件之前並不認識異議人等語（見同上卷第
    27至30頁），並有證人曹俊文當時拍攝之蒐證照片1 張為證
    （見同上卷第6 頁），自該蒐證照片觀之，異議人將上開營
    業小客車停放在建國二路人行道上，並站立在該營業小客車
    與公車站牌之間，當時並有國光號客運1 輛停靠於該處，核
    與證人曹俊文前開所述相符，參以證人曹俊文僅適於上開時
    間於該處執行交通勤務之警員，與異議人間互不相識，自無
    設詞攀誣異議人之必要，且其依法舉發係本於職責所為，其
    執行公務本身即受行政懲處責任之監督，復查無其他證據足
    資證明證人魏群峰有何捏造事實、違法取締之情事，其上開
    證述自屬可採。此外，高雄市政府警察局98年10月4 日舉發
    違反道路交通管理事件通知單（下稱舉發通知單）及其更正
    通知書、高雄市政府警察局三民第一分局98年10月22日高市
    警三一分六字第0980021881號函各1 份在卷可稽（見同上卷
    第15、18至19頁），足認異議人確有於前揭時、地，於公車
    站前違規攬客營運，妨害交通秩序之交通違規行為。異議人
    辯稱：伊是尿急到該處如廁，沒有攬客云云，顯屬卸責之詞
    ，不足採信。
(二)本件舉發通知單所載應到案日期為98年10月19日，而異議人
    於98年10月8 日即應到案期限內到案聽候裁決等情，有前開
    裁決書、舉發通知單、交通違規案件陳述單各1 份可參（見
    同上卷第14至16頁）。是原處分機關依道交條例第38條第1
    項前段、第63條第1 項第1 款、違反道路交通管理事件統一
    裁罰基準表中「大客車以外之其他汽車之駕駛人，於鐵路、
    公路車站或其他交通頻繁處所，違規攬客營運，妨害交通秩
    序，期限內繳納或到案聽候裁決者，罰鍰基準為1,500 元」
    之規定，裁處異議人罰鍰1,500 元，並記違規點數1 點，核
    無違誤。
五、綜上所述，異議人於前揭時、地，違規攬客營運，妨害交通
    秩序之交通違規行為，事證明確，異議人前開所辯，洵屬卸
    責之詞，不足採信。原處分機關援引前揭規定，裁處異議人
    罰鍰1,500 元，並記違規點數1 點之處分，並無違誤。本件
    聲明異議為無理由，應予駁回。
六、依道路交通案件處理辦法第19條，裁定如主文。
中    華    民    國    98    年    12    月    30    日
                  交通法庭  法  官  毛妍懿
以上正本證明與原本無異。
如不服本裁定，應於收受送達後5 日內向本院提出抗告狀。
中    華    民    國    98    年    12    月    31    日
                            書記官  林晏光

司法院資訊處製作；財團法人民間司法改革基金會備份。
